【裁判字號】    89,易,1723
【裁判日期】    890526
【裁判案由】    贓物
【裁判全文】
臺灣高雄地方法院刑事判決                        八十九年度易字第一七二三號
    公  訴  人  臺灣高雄地方法院檢察署檢察官
    被      告  乙○○
右列被告因贓物案件，經檢察官提起公訴（八十九年度偵字第一七二八號），本院判
決如左：
    主  文
乙○○收受贓物，處有期徒刑肆月，如易科罰金，以參佰元折算壹日。
    事  實
一、乙○○於民國八十九年一月十一日下午一、二時許，在國道一號高速公路楠梓交
    流道旁（高雄市內），明知姓名年籍不詳綽號「黑人」、「阿坤」之成年男子所
    交付之信用卡三張（卡號分別為：0000000000000000號、00
    00000000000000號、0000000000000000號，發
    卡銀行分別為：高雄市中小企業銀行、台新商業銀行、渣打商業銀行，有效期限
    分別至：八十八年二月、八十九年九月、九十年二月；為甲○○所有，於八十九
    年一月十日二十三時許，放置在屏東市○○路口車牌號碼ＶＺ─七七二八號自用
    小客車內，於翌日八時許，發現失竊），係來路不明之贓物，竟仍於該二名男子
    託其代為攜回台中轉交另一姓名年籍不詳綽號「卡子」之成年男子，代為換發新
    卡時，加以收受。嗣於同日十五時三十分許，經警在國道一號高速公路岡山收費
    站北向臨檢，查獲乙○○持有前開三張信用卡，乙○○並偽稱為甲○○，經同行
    之姓名年籍不詳計程車司機告知員警乙○○非甲○○，始為警查獲上情。
二、案經國道公路警察局第五警察隊報告臺灣高雄地方法院檢察署檢察官偵查起訴。
    理  由
一、訊據被告乙○○固坦承於右揭時地，因受「阿坤」、「黑人」之託代為換取新卡
    ，而收受信用卡三張（卡號分別為：0000000000000000號、0
    000000000000000號、0000000000000000號，
    發卡銀行分別為：高雄市中小企業銀行、台新商業銀行、渣打商業銀行），惟矢
    口否認有收受贓物犯行，辯稱：伊不知「阿坤」、「黑人」交付的信用卡是贓物
    ，也不知「黑人」為何要換新卡，只知道「黑人」、「阿坤」及「卡子」之行動
    電話號碼云云。經查：(一)、前開三張信用卡，是被害人甲○○所有，於八十九年
    一月十日二十三時許，放置在屏東市○○路口車牌號碼ＶＺ─七七二八號自用小
    客車內，於翌日八時許，發現失竊之事實，業據被害人甲○○於警訊時指述綦詳
    ，並有贓物認領保管單一紙附卷可稽。(二)、被告自承於「黑人」、「阿坤」交付
    前開信用卡時，交待被告於有人問起，要稱為其自己所有，被告乃於八十九年一
    月十一日十五時三十分許，在國道一號高速公路岡山收費站北向為警臨檢時，先
    偽稱為甲○○，此業經查獲被告之員警高銘隆於偵訊時證述明確，則被告如自認
    其持有本件信用卡為合法正當，何須偽稱是甲○○。(三)、被告並不否認本件信用
    卡並未密封，其自可知信用卡上有甲○○簽名及有效期限，而該三張信用卡有效
    期限分別為八十八年二月、八十九年九月、九十年二月，此有卷附信用卡影本可
    憑，則此種早已逾期，或距有效期限尚有八月、一年一月之信用卡，在無事證可
    認有毀損情況下，又何須換發新卡。(四)、被告並非銀行業務員，又不知綽號「黑
    人」、「阿坤」及「卡子」三名成年男子之真實姓名、年籍等資料，卻輕易接受
    與塑膠貨幣同等性質之重要證件信用卡，顯與常情有違。是綜上所述，足認被告
    對於前開信用卡具有贓物之認識，其上開所辯，顯係圖卸刑責之詞，不足採信，
    本件事證已明，被告犯行洵堪認定。
二、核被告所為，係犯刑法第三百四十九條第一項之收受贓物罪。爰審酌被告素行良
    好，尚無前科犯行，此有卷附台灣高雄地方法院檢察署刑案資料查註紀錄表、台
    灣高等法院被告全國前案紀錄表可按，惟犯後否認犯行，態度不佳，及犯罪之目
    的、手段、對被害人所生損害等一切情狀，量處如主文所示之刑，併諭知易科罰
    金之折算標準。
據上論斷，應依刑事訴訟法第二百九十九條第一項前段，刑法第三百四十九條第一項
、第四十一條，罰金罰鍰提高標準條例第一條前段、第二條，判決如主文。
中      華      民      國    八十九    年      五      月    二十六    日
                              臺灣高雄地方法院刑事第一庭
                                  法    官  曾  逸  誠
右正本證明與原本無異。
如不服本判決，應於判決送達後十日內，向本院提出上訴狀。
                                   書記官    許玉城
中    華    民    國      八十九      年      五      月      二十九      日
附錄本案論罪科刑法條全文：
刑法第三百四十九條第一項：收受贓物者，處三年以下有期徒刑、拘役或五百元以下
                         罰金。


司法院資訊處製作；財團法人民間司法改革基金會備份。
